臺灣臺南地方法院刑事判決　　　
111年度原交易字第6號
公  訴  人  臺灣臺南地方檢察署檢察官
被      告  黃金龍


指定辯護人  本院公設辯護人陳香蘭
上列被告因公共危險案件，經檢察官提起公訴（111年度偵字第3
35號），本院判決如下：
    主  文
黃金龍駕駛動力交通工具而吐氣所含酒精濃度達每公升零點二五
毫克以上，累犯，處有期徒刑壹年。
    事  實
一、黃金龍明知酒後駕駛動力交通工具，會受酒精影響致其注意
    力及操控能力降低，而具有高度肇事危險性，竟於民國110年
    12月13日18時許，在臺南市永康區某檳榔攤飲用含酒精成分
    之保力達，致其吐氣所含酒精濃度已達每公升0.25毫克以上
    ，仍不顧大眾行車之公共安全，基於酒後駕車致交通公共危
    險之故意，於同日18時1分許，騎乘車號000-0000號普通重型
    機車上路。嗣於同日19時許，行經臺南市○○區○○路0段00號前因
    蛇行為警攔查，於同日19時13分許，檢測其吐氣後所含酒精
    濃度高達每公升1.36毫克，始查得上情。
二、案經臺南市政府警察局歸仁分局移送臺灣臺南地方檢察署檢
    察官偵查起訴。
    理  由
一、本案卷證資料，公訴人、被告黃金龍及其辯護人均同意作為
    證據，表示沒有爭執，且迄於言詞辯論終結前亦未聲明異議
    。本院審酌該證據資料作成時之情況，核無違法取證或其他
    瑕疵，且為證明本件犯罪事實所必要之重要關係事項，認為
    以之作為證據為適當，上開具傳聞性質之相關證據資料，自
    得作為證據。
二、上揭犯罪事實，業據被告於偵、審中坦承不諱，並有酒精測
    定紀錄表、舉發違反道路交通管理事件通知單、財團法人工
    業技術研究院呼氣酒精測試器檢定合格證書附卷可稽（警卷
    第11-15頁），足見被告之自白確與事實相符，堪予採信。
三、查被告行為後，刑法第185條之3於111年1月28日修正公布，
    並自同年月30日施行，修正前規定「駕駛動力交通工具而有
    下列情形之一者，處 2 年以下有期徒刑，得併科 20 萬元
    以下罰金（以下略）」，修正後規定「駕駛動力交通工具而
    有下列情形之一者，處 3年以下有期徒刑，得併科 30萬元
    以下罰金（以下略）」，修正後法定刑之刑度及併科罰金之
    金額已然提高，自有新舊法比較之必要，經比較結果，修正
    後之規定並未較有利於被告，依刑法第2條第1項前段規定，
    應適用被告行為時法即修正前之規定論處。核被告所為，係
    犯修正前刑法第185條之3第1項第1款之駕駛動力交通工具而
    吐氣所含酒精濃度達每公升0.25毫克以上之罪。被告前因不
    能安全駕駛之公共危險案件，分別經臺灣苗栗地方法院以10
    7年度原交易字第21號判處有期徒9月確定、臺灣新北地方法
    院以107年度原交易字第43號判處有期徒刑8月確定、臺灣臺
    北地方法院以107年度審原交易字30號判處有期徒刑9月確定
    ，上開案件合併定執行刑1年9月確定，於109年7月9日縮短
    刑期執行完畢，有臺灣高等法院被告前案紀錄表存卷可參，
    其於5年以內故意再犯本件有期徒刑以上之罪，為累犯。至
    司法院釋字第775號解釋，依解釋文及理由之意旨，係指構
    成累犯者，不分情節，一律加重最低本刑，於不符合刑法第
    59條所定要件之情形下，致生行為人所受之刑罰超過其所應
    負擔罪責之個案，不符罪刑相當原則、比例原則。於此範圍
    內，在修正前，為避免發生上述罪刑不相當之情形，法院就
    該個案應裁量是否加重最低本刑；依此，該解釋係指個案應
    量處最低法定刑、又無法適用刑法第59條在內減輕規定之情
    形，法院應依此解釋意旨裁量不予加重最低本刑。本件依被
    告累犯及犯罪情節，並無上開情事，自難認就累犯加重其最
    低本刑有不符上開解釋意旨之情（參108年度臺上字第338號
    判決要旨），是故本件仍應依刑法第47條第1項累犯規定，
    加重其刑。爰審酌被告屢因酒駕遭法院判刑，卻未能有所反
    省、警惕，仍然繼續酒駕犯行，且已深知酒醉駕車之危險性
    ，竟毫不思警惕，猶漠視自己安危，更枉顧法律禁止規範與
    公眾道路通行之安全，再度於酒後騎車行駛於道路，所為實
    無足取，亦顯見其無視法紀，未能自前所受刑之執行記取教
    訓，更缺乏對其他用路人人身安全之尊重觀念，殊為不該，
    惟念被告犯後尚知坦認犯行，非無悔意，兼衡其為警攔檢受
    測時測得吐氣所含酒精濃度高達每公升1.36毫克，暨其國中
    畢業、離婚、從事鋼構結構之智識程度、家庭經濟狀況等一
    切情狀，量處如主文所示之刑。
據上論斷，應依刑事訴訟法第299條第1項前段，刑法第2條第1項
前段、修正前第185條之3第1項第1款、第47條第1項，刑法施行
法第1條之1，判決如主文。
本案經檢察官白覲毓起公訴、謝欣如到庭執行職務。
中　　華　　民　　國　　111 　年　　4 　　月　　12　　日
                  刑事第五庭    法　官  蔡奇秀
以上正本證明與原本無異。
如不服本判決應於收受本判決後20日內向本院提出上訴書狀，並
應敘述具體理由。其未敘述上訴理由者，應於上訴期間屆滿後20
日內向本院補提理由書狀（均須按他造當事人之人數附繕本）「
切勿逕送上級法院」。 
　　　　　　　　　　　　　　　　書記官　黃郁淇
中　　華　　民　　國　　111 　年　　4 　　月　　12　　日
所犯法條：
修正前中華民國刑法第185條之3
駕駛動力交通工具而有下列情形之一者，處 2 年以下有期徒刑
，得併科 20 萬元以下罰金：
一、吐氣所含酒精濃度達每公升零點二五毫克或血液中酒精濃度
    達百分之零點零五以上。
二、有前款以外之其他情事足認服用酒類或其他相類之物，致不
    能安全駕駛。
三、服用毒品、麻醉藥品或其他相類之物，致不能安全駕駛。
因而致人於死者，處 3 年以上 10 年以下有期徒刑；致重傷者
，處 1 年以上 7 年以下有期徒刑。
曾犯本條或陸海空軍刑法第 54 條之罪，經有罪判決確定或經緩
起訴處分確定，於五年內再犯第 1 項之罪因而致人於死者，處
無期徒刑或 5 年以上有期徒刑；致重傷者，處 3 年以上 10 年
以下有期徒刑。